【裁判字號】    99,聲,218
【裁判日期】    990809
【裁判案由】    停止執行
【裁判全文】
臺灣臺北地方法院民事裁定               99年度聲字第218號
聲  請  人  甲○○○
            丙○○
            乙○○
相  對  人  丁○○
上列當事人間聲請停止停止執行事件，本院裁定如下：
    主  文
聲請人供擔保新臺幣壹佰零貳萬肆仟元後，本院九十八年度司執
字第六二二九五號損害賠償強制執行事件，就座落於臺北市○○
區○○段二小段388號土地上建物即門牌號碼台北市○○區○○
街57巷10號之共同使用部分建號2253號之停車位編號15、87、89
號之強制執行程序，於本院九十九年度重訴字第八九九號第三人
異議之訴判決確定前，應暫予停止。
      理    由
一、按有回復原狀之聲請，或提起再審或異議之訴，或對於和解
    為繼續審判之請求，或提起宣告調解無效之訴、撤銷調解之
    訴，或對於許可強制執行之裁定提起抗告時，法院因必要情
    形或依聲請定相當並確實之擔保，得為停止強制執行之裁定
    ，強制執行法第18條第2項定有明文。又法院依強制執行法
    第18條第2項規定擔保金額而准許停止強制執行之裁定者，
    該項擔保係備供債權人因停止執行所受損害之賠償，其數額
    應依標的物停止執行後，債權人未能即時受償或利用該標的
    物所受之損害額，或其因另供擔保強制執行所受之損害額定
    之，非以標的物之價值或其債權額為依據，最高法院91年度
    台抗字第429號裁定意旨足供參照。
二、查本件相對人即債權人係執本院民國97年4月13日核發北院
    隆94執申字第49714號債權憑證(本案執行名義為最高法院
    94年度台上字第2164號民事判決正本、台灣高等法院93年度
    重上字第426號民事判決正本、本院92年度重訴字第1462號
    民事判決正本) 為執行名義聲請強制執行，其對第三人坡心
    商業股份有限公司之債權總額為新臺幣（下同）81,940,875
    元，而本院民事執行處於98年7月20日受理後即於同年8月4
    日核發北院隆98司執申字第62295號函，囑託臺北市大安地
    政事務所辦理不動產之查封登記（聲請人主張所有坐落於臺
    北市○○區○○段二小段388號土地上建物即門牌號碼台北
    市○○區○○街57巷10號共同使用部分2253號之停車位編號
    15、87、89號），該共同使用部分2253號(含停車位編號15
    、87、89號）經送請啟聿不動產估價師事務鑑定結果，評估
    價格為4,096,000元，業經本院調閱98年度司執字第62295號
    清償債務強制執行事件卷宗查核無誤。本院審酌聲請人提起
    第三人異議之訴訴訟標的價額為4,096,000元，已逾1,500,0
    00元，為得上訴第三審案件，參考各級法院辦案期限實施要
    點規定，第一、二、三審程序審判案件之期限分別為1年4個
    月、2年、1年，加上裁判送達、上訴、分案等期間，預估聲
    請人提起第三人異議之訴獲准停止執行因而致相對人之執行
    延宕之期間約為5年，是以相對人因停止執行未能受償上開
    債權總額所受損害為上開第三人異議之訴訴訟標的價額4,09
    6,000元之法定遲延利息即1,024,000元〔4,096,000元×5%
    ×5年＝1,024,000元〕，作為相對人因聲請人提起第三人異
    議之訴，因而停止執行致未能即時受償之損害額，茲裁定如
    主文所示。
三、依強制執行法第18條第2項，民事訴訟法第95條，裁定如主
    文。
中    華    民    國    99    年    8     月    9     日
                  民事第一庭    法  官  熊志強
以上正本係照原本作成
如對本裁定抗告須於裁定送達後10日內向本院提出抗告狀，並繳
納抗告費新臺幣1,000元
中    華    民    國    99    年    8     月    9     日
                                書記官  謝盈敏

司法院資訊處製作；財團法人民間司法改革基金會備份。
